臺灣高等法院民事裁定　　　　　　　　　99年度抗字第1714號
抗　告　人　李秀鑾
上列當事人因與相對人第一商業銀行股份有限公司間假處分事件
，抗告人不服中華民國99年9月3日臺灣板橋地方法院99年度全字
第200號所為裁定，提起抗告，本院裁定如下：
    主  文
原裁定關於抗告人部分廢棄。
上開廢棄部分相對人於原法院之聲請駁回。
抗告費用由相對人負擔。
    理  由
一、本件相對人於原法院聲請意旨略以：訴外人陳韋成即釉鉎視
    訊消防安全設備工業社以其母即債務人顏麗香為連帶保證人
    ，於民國（下同）96年11月7日向相對人借款新台幣（ 下同
    ）100萬元，僅攤還算至99年5月7日止之本息，尚餘本金179
    ,410元未清償，經催討無果，依約全部債務視為到期，相對
    人已向臺灣苗栗地方法院聲請核發支付命令。然顏麗香為求
    脫免責任，竟於99年 5月21日將名下台北縣泰山鄉○○路○
    段320巷2弄5號5樓之房地（下稱系爭不動產）以買賣方式移
    轉登記予抗告人，損害相對人之債權甚明。相對人已提起塗
    銷所有權登記之訴（原法院99年度補字第2878號案），為恐
    債權日後有不能強制執行之虞，爰聲請本件假處分以保全債
    權，並陳明願供擔保以補釋明之不足等語。經原法院裁定准
    相對人於供擔保後，抗告人對於系爭不動產不得為讓與、設
    定抵押、出租及其他一切處分行為。
二、抗告意旨略以：抗告人於99年5月15日以總價款335萬元向債
    務人顏麗香購買系爭不動產，過戶時調閱土地建物謄本均無
    任何查封情事，並代償其上兩筆各1,284,473元及890,402元
    之抵押債務，抗告人並不知相對人與顏麗香間之糾紛，亦未
    損害相對人債權。又因系爭房屋老舊抗告人已於同年 8月30
    日僱工裝修， 並因現金不足以支付工程費用1,029,050元，
    而向銀行申貸房屋借款，如遭假處分將使抗告人週轉困難蒙
    受損害，求為廢棄原裁定等語。
三、按假處分，非因請求標的之現狀變更，有日後不能強制執行
    ，或甚難執行之虞者，不得為之。又請求及假處分之原因，
    應釋明之。前項釋明如有不足，而債權人陳明願供擔保或法
    院認為適當者，法院得定相當之擔保，命供擔保後為假處分
    ， 民事訴訟法第532條第2項、第533條準用同法第526條第1
    項、第2項定有明文。是債權人就請求及假處分之原因， 即
    因請求標的之現狀變更，有日後不能強制執行，或甚難執行
    之情事，應提出可使法院信其主張為真之證據釋明之，必待
    釋明有所不足，而債權人陳明願供擔保以補釋明不足，始得
    准為假處分。倘債權人不能釋明假處分之原因存在，即無就
    金錢以外之請求保全強制執行之必要，尚不能因債權人陳明
    願供擔保，即認足補釋明之欠缺，而為假處分。
四、經查，相對人主張訴外人陳韋成即釉鉎視訊消防安全設備工
    業社以債務人顏麗香為連帶保證人向其借款100萬元， 尚餘
    本金179,410元迭經催討均未清償， 依約債務視為全部到期
    ，相對人已聲請法院核發支付命令之事實，業據其提出保證
    書、約定書、借據、放款戶授信明細查詢單、支付命令聲請
    狀為憑，固可認其就請求之原因已有釋明。又相對人固提出
    不動產異動謄本等主張債務人顏麗香於99年 5月21日將系爭
    不動產以買賣方式移轉登記予抗告人，惟抗告人係於相對人
    聲請核發支付命令前， 即以總價335萬元買受系爭不動產，
    且於買受時，並曾代償債務人顏麗香對於第三人國泰世華銀
    行之債務及中租迪和股份有限公司之債務1,284,473元及890
    ,402元，有不動產買賣契約書、匯款申請書及國泰世華銀行
    抵押權塗銷同意書、中租迪和股份有限公司清償證明書在卷
    足憑（見本院卷第9至32頁）， 並僱工裝修系爭不動產（見
    本院卷第33至37頁），抗告人是否係為損害債務人顏麗香債
    權人之債權而受讓系爭不動產，已非無疑。相對人未釋明債
    務人顏麗香與抗告人間有何親交情誼，或損害相對人債權之
    意思聯絡，難認對於假處分原因已何釋明，則依首揭說明，
    縱其陳明願供擔保，其聲請仍屬無從准許。抗告意旨指摘原
    裁定之不當，求予廢棄，為有理由。
五、據上論結，本件抗告為有理由，爰裁定如主文。
中    華    民    國   100    年    1     月    12    日
                  民事第三庭
                        審判長法  官  林敬修
                              法  官  劉勝吉
                              法  官  張靜女
正本係照原本作成。
本裁定除以適用法規顯有錯誤為理由外，不得再抗告。如提起再
抗告，應於收受後10日內委任律師為代理人向本院提出再抗告狀
。並繳納再抗告費新台幣１千元。
中    華    民    國   100    年    1     月    13    日
                              書記官  蕭麗珍